臺灣高等法院交通事件裁定　　　　　　　 96年度交抗字第7號
　抗　告　人
　即受處分人　甲○
上列抗告人因違反道路交通管理處罰條例案件，不服臺灣新竹地
方法院，中華民國95年11月30日所為裁定（ 95年度交聲字第266
號），提起抗告，本院裁定如下：
    主  文
抗告駁回。
    理  由
一、抗告意旨略以：抗告人於民國（下同）95年8月11日下午3時
    25分許，駕駛車牌號碼 9128-MX號自用小客車，行經新竹市
    ○○路與公道五路口時，經路口監視器拍攝抗告人未繫安全
　　帶駕車，原處分機關因而認抗告人有汽車行駛於一般道路汽
  　車駕駛人未繫安全帶之違規行為，惟抗告人於上揭時地確有
    緊繫安全帶，且該繫法為依本公司規定之”三點繫法”，即
    左胸肋骨與左臂下側，和左／右兩腰為三點繫法，也就是左
    臂必須伸出胸前的安全帶，如此橫帶貼在小腹，斜帶貼在中
    腹與胸部肋骨處，於碰撞時腹胸用力可讓安全帶拉緊，而該
    舉發照片無法看出抗告人是否有以上述方式繫緊安全帶，抗
    告人確有緊繫安全帶並無未繫安全帶之違規行為，原審未詳
    加審酌，即遽裁定駁回抗告人之聲請異議，顯有未當，為此
    依法提起抗告，請求撤銷原裁定云云。
二、按行車時汽車駕駛人及前座乘客均應繫妥安全帶，道路交通
    安全規則第89條第1項第5款定有明文。又汽車行駛於道路上
    ，其汽車駕駛人或前座乘客未繫安全帶者，處駕駛人新臺幣
    （下同）1,500元罰鍰，道路交通管理處罰條例第31條第1項
    定有明文。
三、查抗告人即受處分人於95年8月11日下午3時25分許，駕駛車
    牌號碼 9128-MX號自用小客車，行經新竹市○○路○○道五
    路口時，經路口監視器拍攝抗告人未繫安全帶駕車，而經新
    竹市政府警察局交通隊逕行開單舉發等事實，此有新竹市警
    察局竹市警交字第 E00000000號舉發違反道路交通管理事件
    通知單影本1紙、違規採證詞碟片 1張及採證照片3幀附卷可
    稽，依該採證照片上之時間分別記載為2006／08／11、15：
    25：43（15：25：42）經國路與公道五路口，車牌號碼為91
    28－MX，駕駛人未以任何方式繫安全帶。而查行車時汽車駕
　　駛人及前座乘客均應繫妥安全帶，道路交通安全規則第89條
  　第 1項第5款及道路交通管理處罰條例第31條第1項均定有明
    文，立法目的係為保障駕駛人及前座乘客之生命、身體安全
    ，避免身體因發生車禍時強大之外力碰撞，造成重大傷亡；
    倘未依安全帶之設計規定方式扣繫完善，即無法達到保障駕
    駛人及前座乘客生命、身體之立法目的，故依法條文義、目
    的解釋，本條所稱「未繫安全帶」，亦應包括未依設計規定
    方式扣繫安全帶。交通部依道路交通管理處罰條例第31條第
    1 項後段規定據以訂定之汽車駕駛人及前座乘客繫安全帶實
    施及宣導辦法，依該辦法第3條第3款規定：「安全帶之扣繫
    應確實緊扣，安全帶無扭曲或反轉，鬆緊度保持適宜；腰部
    安全帶置於腰部以下，肩部安全帶固定位置應依個人調整，
    避免安全帶纏繞經過頸部，且應置手臂上端以上」，是以安
    全帶之使用，必須同時扣繫使用於腰部及肩部，且應置於手
    臂上端之適當位置，並避免纏繞頸部，始屬依規定使用安全
    帶，否則仍以未繫安全帶論。本件抗告人於上揭時地行經上
  　開路段，經拍攝照片顯示並未有扣繫安全帶之情，縱依抗告
    人所述當時有以安全帶橫帶橫帶繫於腹部，斜帶貼在中腹與
    胸部肋骨處，惟此亦不符合上揭三點式之扣繫方式，顯然無
    法保障駕駛人及前座乘客之安全，尚難執此解免其正確使用
    安全帶之責任。事證明確，抗告人之違規行為，應堪認定。
四、至原處分機關 95年9月19日竹監新四字第裁51-E00000000號
    裁決書，於 95年9月19日送達由抗告人簽收等情，有上揭裁
    決書及送達證書各1件在卷可按，抗告人旋於95年9月19日對
    該裁決書表示不服並提出本件聲明異議狀，有該異議狀卷首
    所蓋原處分機關之收文章可稽。惟因上開 95年9月19日竹監
    新四字第裁51-E00000000號裁決書有關舉發之事實誤載為「
    汽車行駛於快速公路汽車駕駛人未繫安全帶」，而原處分機
    關於 95年9月22日竹監新四字第裁51-E00000000號裁決書更
    正上揭裁決書有關舉發事實為「汽車行駛於一般道路上汽車
    駕駛人未繫安全帶」，更正後之裁決書業於95年9月26 日送
    達異議人，此有該更正後裁決書及送達證書各 1件在卷可按
    ，是本件抗告人雖於原處分機關 95年9月19日竹監新四字第
    裁51- E00000000號裁決書，於95年9月19日送達後即行提出
    本件聲明異議，表示對原處分不服，惟更正後裁定所依據之
    舉發事實及適用法條於原處分均屬同一，是抗告人向原審法
    院提出本件聲明異議之效力應及於更正之原處分機關於95年
    9月22 日竹監新四字第裁51-E00000000號裁決書，附此敘明
    。
五、原處分機關因而就抗告人上揭違規行為，依上開法條規定，
    裁處抗告人罰鍰新台幣 1,500元，並無不當，原審因而認抗
    告人之聲明異議為無理由，而予以駁回，經核並無不合，抗
    告人之抗告意旨猶執陳詞指摘原審裁定不當，顯無理由，應
    予駁回。
　據上論結，應依道路交通案件處理辦法第26條，刑事訴訟法第
  412條，裁定如主文。
中　　華　　民　　國　　96　　年　　1 　　月　　16　　日
                  交通法庭審判長法　官  吳  敦
　　　　　　　　　　　　　　　　法  官  吳啟民
　　　　　　　　　　　　　　　　法  官  張傳栗
以上正本證明與原本無異。
不得再抗告。
                                書記官  何子傑
中　　華　　民　　國　　96　　年　　1 　　月　　17　　日
